臺灣高等法院交通事件裁定　　　　　 100年度交抗字第1033號
抗　告　人
即受處分人　王志強
上列抗告人因違反道路交通管理處罰條例案件，不服臺灣桃園地
方法院，中華民國100年7月8日所為裁定（100年度交聲字第256
號），提起抗告，本院裁定如下：
    主  文
抗告駁回。
    理  由
一、原裁定意旨略以：
（一）原處分意旨略稱：抗告人即受處分人王志強駕駛車牌號碼
      BWF-626號重型機車，於民國100年1月25日凌晨1時16分許
      ，行經桃園縣中壢市○○路，於設有燈光號誌管制之交岔
      路口闖紅燈，因認抗告人有違反道路交通管理處罰條例第
      53條第1項規定之事實，乃依同條例第53條第1項、第63條
      第1項之規定，於100年4月6日以壢監裁字第裁53-DB00000
      00號裁決書裁處抗告人罰鍰新臺幣（下同）1,800元，並
      計違規點數3點等語。
（二）聲明異議意旨略以：伊於100年1月25日凌晨1時16分許，
      駕駛車牌號碼BWF-626號重型機車，行經桃園縣中壢市○
      ○路路口，見綠燈轉為紅燈時，伊立即停車，但機車停太
      前面，當場剛好有2名警員在該路口等紅燈，見狀即將伊
      攔下，開立闖紅燈之紅單，但伊僅超越白線，根本未闖紅
      燈，伊向警員反應，惟該警員要伊去申訴，態度不佳云云
      。
（三）按行車管制號誌之圓形紅燈，係車輛面對圓形紅燈表示禁
      止通行，不得超越停止線或進入路口，道路交通標誌標線
      號誌設置規則第206條第5款定有明文。又汽車駕駛人，行
      經有燈光號誌管制之交岔路口闖紅燈者，處1,800元以上
      5,400元以下罰鍰；汽車駕駛人有道路交通管理處罰條例
      第53條情形者，除依原條款處罰鍰外，並予記違規點數3
      點，道路交通管理處罰條例第53條第1項、第63條第1項第
      3款分別定有明文。
（四）經查：
  1、證人即本案舉發之警員吳宗顯於原審證稱：伊於100年1月
     25日凌晨1時16分許與副所長在執勤，車停在新生路等紅燈
     ，嗣新生路方向變換為綠燈，中美路口為紅燈時，伊準備
     要起步，就發現異議人從中美路左轉進入新生路，伊與副
     所長就過去攔查抗告人，抗告人當時有求情說不要開闖紅
     燈，伊不接受抗告人之請求，並依規定告發，此時抗告人
     就說他沒有闖紅燈；伊不可能在十字路口攔查抗告人，且
     抗告人如僅停在中美路口，伊不會抓他，是因為抗告人已
     經到了新生路，伊才會抓他等語（見原審卷第28頁、29頁
     背面），證人吳宗顯係於執勤中，在桃園縣中壢市○○路
     口停等紅燈，該燈號轉變為綠燈欲起步時，突見抗告人自
     橫向紅燈禁止通行之中美路左轉進入新生路，旋即前往攔
     查抗告人，其就所見抗告人之前揭違規行為，已明確證述
     ，並有證人吳宗顯當庭繪製攔查抗告人地點之現場圖1份可
     稽（見原審卷第31頁），衡之證人吳宗顯與抗告人素無仇
     隙，當無甘冒偽證罪追訴之危險而於原審為虛偽證述之動
     機，況且吳宗顯係執行勤務時偶見抗告人有前開違規之行
     為，自無刻意偽造證據而恣意舉發抗告人之理，足認吳宗
     顯上開證言，為可採信。
  2、抗告人雖辯稱：該路口燈號原是綠燈，伊騎到路口時才轉
     為紅燈，伊馬上就煞車停下，但車子停太前面而超越白線
     等詞。然查抗告人於原審辯稱：伊車子未到達新生路，伊
     是停在中美路超過白線蠻多的地方，約停在中美路車道靠
     近新生路路肩，尚未到達新生路之「楊記小吃店」門口；
     伊一開始向警察說不好意思，伊在送便當，警察就說伊闖
     紅燈，伊就問警察是怎樣闖紅燈，警察就要伊靠邊停，並
     用手一比叫伊將車子牽到「楊記小吃店」那邊停云云（見
     原審卷第28頁、29頁背面）。惟衡之常情，倘抗告人之車
     輛僅係超越桃園縣中壢市○○路口之停止線，而停止在新
     生路路肩延伸處，未左轉到達新生路車道，則警員吳宗顯
     既係車行在新生路之車道上，其於攔查抗告人時，僅需命
     抗告人停靠路旁即可，當無要求抗告人將機車再牽移至新
     生路之對向車道後，另與同時執勤之警員駕車趨前攔查之
     必要，甚且抗告人此時更無可能不顧生命、身體之安危，
     貿然於中美路車行方向處於紅燈狀態，聽從證人吳宗顯之
     指示將機車牽移至對向之新生路車道上，足徵抗告人所辯
     其車輛僅停靠在中美路停止線前靠近新生路路肩處云云，
     要與常情不符，益徵證人吳宗顯證述抗告人已左轉進入新
     生路等情，始與事實相符。從而，抗告人既已見中美路之
     燈號轉變為紅燈，原應遵守燈光號誌指示，在中美路停止
     線內停車並等待紅燈，詎其仍騎乘機車穿越路口至銜接之
     新生路路段遭警查獲，堪認其有闖紅燈之意，而其所騎乘
     之機車車身已伸越路口，自屬闖紅燈之行為，非僅係不遵
     守標線指示之超越禁止線行為，是抗告人前揭違規之事實
     ，洵可認定。
  3、「行為人有本條例之情形者，應填製舉發違反道路交通管
     理事件通知單，並於被通知人欄予以勾記，其通知聯依下
     列規定辦理：一、當場舉發者，應填記駕駛人或行為人姓
     名、性別、出生年月日、地址、身分證統一編號及車主姓
     名、地址、車牌號碼、車輛種類。被查獲之駕駛人或行為
     人為受處分人時，應於填記通知單後將通知聯交付該駕駛
     人或行為人簽名或蓋章收受之；拒絕簽章者，仍應將通知
     聯交付該駕駛人或行為人收受，並記明其事由及交付之時
     間……」，違反道路交通管理事件統一裁罰基準及處理細
     則第11條第1項第1款定有明文。查本件抗告人雖拒絕於舉
     發違反道路交通管理事件通知單上簽章，核與卷附本件舉
     發通知單上載明「拒簽」字樣一情相符。然證人吳宗顯於
     原審就此節證稱：抗告人拒絕簽名，伊有把舉發通知單交
     予抗告人等語，復為抗告人所不否認，足認警員當日即已
     將該舉發通知單合法送達於抗告人，則其舉發程序，依法
     自應視為業已完成。至抗告人另辯稱：警員之態度惡劣，
     應予檢討云云。然核與本件違反道路交通管理處罰條例聲
     明異議事件並無關連，亦無理由。
（五）綜上所述，抗告人前揭所辯難認可採，本案事證明確，其
      確有於前揭時、地行經有燈光號誌管制之交岔路口闖越紅
      燈之違規事實，堪以認定。從而原處分機關依道路交通管
      理處罰條例第53條第1項、第63條第1項第3款之規定，裁
      處罰鍰1,800元，並記違規點數3點，核無違誤。本件異議
      為無理由，而將抗告人之異議駁回等情。
二、抗告意旨略以：抗告人不服原裁定，原裁定稱證人不可能亂
    說來害抗告人，沒錯證人所說都是對的，但證人只說對自己
    有利部分，對抗告人有利部分卻不說，如果抗告人闖紅燈，
    應係在警員之左方，然抗告人是停在警員之右方，警員叫抗
    告人靠邊停，抗告人才將車牽去「楊記小吃店」門口停，當
    天有二位警員在場，也可以請另一位警員說明事情之經過，
    抗告人一開始自己想已超過白線了，才會向警員說是否可以
    開輕一點，抗告人沒有闖紅燈，為何開闖紅燈之罰單，警員
    說不服可申訴，不要跟他說，不理抗告人，就開闖紅燈之罰
    單等語。
三、原裁定已詳敘認定抗告人確有於前揭時、地行經有燈光號誌
    管制之交岔路口闖越紅燈之違規事實，所憑之證據，及原處
    分機關依道路交通管理處罰條例第53條第1項、第63條第1項
    第3款之規定，裁處罰鍰1,800元，並記違規點數3點，核無
    違誤。抗告人聲明異議為無理由，而駁回其異議之理由。經
    核於法並無不合。抗告人執前詞提起抗告，仍屬無理由，應
    予駁回。抗告人前揭違規之待證事實已甚明確，抗告人於提
    起本件抗告時，聲請傳喚另一位當時在場之警員作證，本院
    認無調查之必要，併此敘明。
四、據上論結，應依應依道路交通管理處罰條例第89條，道路交
    通事件處理辦法第25條，刑事訴訟法第412條，裁定如主文
    。
中    華    民    國  100    年    8    月     2      日
                     刑事第五庭  審判長法  官 李英勇
                                       法  官 崔玲琦
                                       法  官 白光華
以上正本證明與原本無異。
不得再抗告。
                                       書記官 廖麗蓮
中    華    民    國  100    年    8    月     2      日